【裁判字號】    99,易,593
【裁判日期】    991231
【裁判案由】    毒品危害防制條例
【裁判全文】
臺灣宜蘭地方法院刑事判決               99年度易字第593號
公  訴  人  臺灣宜蘭地方法院檢察署檢察官
被      告  游德昌
上列被告因毒品危害防制條例案件，經檢察官提起公訴（99年度
毒偵字第687號、第816號），經本院裁定以簡式審判程序審理，
判決如下：
    主  文
游德昌施用第二級毒品，累犯，處有期徒刑肆月，如易科罰金，
以新臺幣壹仟元折算壹日；又施用第二級毒品，累犯，處有期徒
刑肆月，如易科罰金，以新臺幣壹仟元折算壹日。應執行有期徒
刑柒月，如易科罰金，以新臺幣壹仟元折算壹日。
   事實及理由
一、構成犯罪事實：
    游德昌前於民國87年間因施用毒品案件，經送觀察、勒戒後
    ，認無繼續施用毒品之傾向，於87年10月23日執行完畢釋放
    ，並經臺灣宜蘭地方法院檢察署檢察官以87年度偵字第2438
    號、第3065號為不起訴處分確定。復於上開觀察、勒戒執行
    完畢釋放後，5年內即88年間再因施用毒品案件，經送觀察
    、勒戒後，認有繼續施用毒品之傾向，經本院裁定令入戒治
    處所施以強制戒治，並由臺灣宜蘭地方法院檢察署檢察官以
    88年度偵字第213號、第1859號提起公訴，經本院以88年度
    易字第334號判處有期徒刑7月確定；強制戒治部分，則於89
    年12月25日執行完畢。又於97年間因施用毒品案件，經本院
    以97年度羅簡字第137號判處有期徒刑6月確定；再於97年間
    分別因施用毒品、竊盜、施用毒品案件，先後經本院以97年
    度易字第541號、98年度簡字第30號、98年度易字第13號判
    處有期徒刑7月、3月、7月確定，嗣上開有期徒刑7月、3月
    、7月經本院裁定應執行有期徒刑1年確定，並接續上開有期
    徒刑6月執行，於99年1月15日假釋出監，刑期至99年3月4日
    屆滿，以已執行論。詎其不知悔改，仍分別基於施用第二級
    毒品甲基安非他命之犯意，而為下列行為：
  (一)於99年4月29日15時許，在宜蘭縣員山鄉○○路309巷1號住
    處，以將甲基安非他命置入玻璃球內燒烤吸食其煙之方式，
    施用甲基安非他命1次。嗣於99年4月29日18時20分許，為警
    持本院核發之搜索票，至宜蘭縣宜蘭市○○路○段98號執行
    搜索時查獲，並於99年4月29日21時30分，經警採集其尿液
    ，送驗結果呈甲基安非他命陽性反應。
  (二)於99年7月16日某時，在宜蘭縣員山鄉○○路309巷1號住處
    ，以將甲基安非他命置入玻璃球內燒烤吸食其煙之方式，施
    用甲基安非他命1次。嗣於99年7月17日23時40分許，為警在
    宜蘭縣礁溪鄉○○路與大忠路口旁查獲其為毒品調驗人口，
    並於99年7月18日1時35分，經警採集其尿液，送驗結果呈甲
    基安非他命陽性反應。
二、認定犯罪事實所憑之證據及理由：
  (一)被告游德昌於警詢、偵查、本院審理中之自白。
  (二)宜蘭縣政府警察局礁溪分局毒品犯罪嫌疑人尿液採驗作業管
    制紀錄1份、礁溪分局應受採驗人到驗紀錄表1份、慈濟大學
    濫用藥物檢驗中心檢驗總表2份，可證被告有施用甲基安非
    他命2次之事實。
  (三)臺灣宜蘭地方法院檢察署刑案資料查註紀錄表、全國施用毒
    品案件紀錄表、法務部全國檢察官線上查詢刑案人犯在監所
    最新資料報表、臺灣宜蘭地方法院檢察署檢察官87年度偵字
    第2438號、第3065號不起訴處分書、89年度毒偵字第609號
    、89年度毒偵緝字第106號聲請簡易判決處刑書、本院89年
    度易更字第1號刑事判決書各1份，可證被告於第1次觀察、
    勒戒執行完畢釋放後，5年內已再犯毒品危害防制條例第10
    條之罪，本件自應依法追訴處罰。
  (四)上開(二)至(三)所示證據，足以佐證被告首開自白與事實相符。
三、論罪科刑之理由：
  (一)按甲基安非他命屬毒品危害防制條例第2條第2項第2款所定
    之第二級毒品。故被告游德昌所為犯罪事實(一)、(二)部分，均
    係犯毒品危害防制條例第10條第2項之施用第二級毒品罪。
  (二)被告持有第二級毒品甲基安非他命之低度行為，為施用第二
    級毒品之高度行為所吸收，不另論處。
  (三)被告所犯上開施用第二級毒品2罪間，犯意各別，行為互殊
    ，應予分論併罰。
  (四)被告於97年間因毒品危害防制條例案件，經本院以97年度羅
    簡字第137號判處有期徒刑6月確定；再於97年間分別因毒品
    危害防制條例、竊盜、毒品危害防制條例案件，先後經本院
    以97年度易字第541號、98年度簡字第30號、98年度易字第1
    3號判處有期徒刑7月、3月、7月確定，嗣上開有期徒刑7月
    、3月、7月經本院裁定應執行有期徒刑1年確定，並接續上
    開有期徒刑6月執行，於99年1月15日假釋出監，刑期至99年
    3月4日屆滿，以已執行論，此有臺灣高等法院被告前案紀錄
    表1份在卷可參，其於5年以內分別故意再犯本件有期徒刑以
    上之罪，均為累犯，應各依刑法第47條第1項規定，加重其
    刑。
  (五)審酌被告有竊盜、偽造文書、毒品危害防制條例、侵占之犯
    罪前科，有臺灣高等法院被告前案紀錄表1份在卷可參，素
    行不佳，且其前經觀察、勒戒及強制戒治後，復多次因施用
    毒品案件經本院判處罪刑確定，甫於99年1月15日假釋出監
    ，即分別再犯本罪，顯見其對於毒品之依賴性甚高，和施用
    毒品足以造成神經方面損害，並容易引起財產、暴力方面犯
    罪，及考量被告於犯罪後坦承犯行，態度良好等一切情狀，
    分別量處如主文所示之刑，並諭知易科罰金之折算標準，及
    定其應執行之刑。
四、適用之法律：
  (一)程序法方面：刑事訴訟法第273條之1第1項、第299條第1項
    前段、第310條之2。
  (二)實體法方面：毒品危害防制條例第10條第2項，刑法第11條
    前段、第51條第5款、第47條第1項、第41條第1項前段、第8
    項。
本案經檢察官張立言到庭執行職務。
中    華    民    國    99    年    12    月    31    日
                  刑事第二庭法  官  蘇錦秀
以上正本證明與原本無異。
如不服本判決應於收受送達後10日內向本院提出上訴書狀，並應
敘述具體理由；其未敘述上述理由者，應於上訴期間屆滿後20日
內向本院補提理由書（均須按他造當事人之人數附繕本）「切勿
逕送上級法院」。
                            書記官  林慶生
中    華    民    國    99    年    12    月    31    日
【附錄本案論罪科刑法條】
★毒品危害防制條例第10條：
施用第1級毒品者，處6月以上5年以下有期徒刑。
施用第2級毒品者，處3年以下有期徒刑。

司法院資訊處製作；財團法人民間司法改革基金會備份。
